【裁判字號】    92,訴,293
【裁判日期】    920627
【裁判案由】    毒品危害防制條例
【裁判全文】
臺灣彰化地方法院刑事判決                          九十二年度訴字第二九三號
    公  訴  人  臺灣彰化地方法院檢察署檢察官
    被      告  甲○○
右列被告因違反毒品危害防制條例案件，經檢察官提起公訴（九十二年度毒偵字第二
三二號）及移
，本院判決如左：
        主  文
甲○○連續施用第一級毒品，處有期徒刑拾月，扣案之海洛因壹包（淨重零點貳公
克、包裝重零點貳肆公克）沒收銷燬之。
        事  實
一、甲○○前曾因施用毒品案件，經送執行觀察、勒戒後，因經評定無繼續施用毒品
    之傾向，由臺灣彰化地方法院檢察署檢察官於民國九十年十月二十六日，以九十
    年度毒偵字第四一二二號案件為不起訴之處分確定；又因施用毒品案件，經送執
    行觀察、勒戒後，仍經評定無繼續施用毒品之傾向，由臺灣臺中地方法院檢察署
    檢察官於九十一年一月八日，以九十年度毒偵字第五八四九號案件為不起訴之處
    分確定；詎仍不知警惕，又另行基於施用第一級毒品海洛因之概括犯意，自九十
    一年四月間某日起至九十二年五月三日止，以平均四、五天施用一次之量，在其
    位於臺北縣蘆洲市○○路九十巷八號三樓租處，以將少許海洛因粉末置入注射針
    筒內加水後，再以針筒注射手臂施用之方式，連續施用第一級毒品海洛因多次。
    嗣先於九十一年十月九日上午五時十五分許，為警採尿送驗後呈海洛因代謝物嗎
    啡之陽性反應而查獲；復於九十二年三月十一日下午五時二十分許，為警在臺北
    縣五股鄉○○路○段三號前查獲，並起出其所有、供己施用之海洛因一包（淨重
    零點三二公克、包裝重零點二四公克）扣案；再於本院審理時自白前開自九十二
    年三月十一日下午五時二十分許為警查獲後起至九十二年五月三日止之連續施用
    海洛因犯行。於九十二年五月五日，經依本院九十二年度毒聲字第二五五號刑事
    裁定送執行強制戒治在案。
二、案經高雄縣警察局鳳山分局報請臺灣高雄地方法院檢察署檢察官偵查後呈請臺灣
    高等法院檢察署檢察長核轉臺灣彰化地方法院檢察署檢察官偵查起訴暨臺北市政
    府警察局中正第一分局報請臺灣板橋地方法院檢察署檢察官偵查後移送併案審理
    。
        理  由
一、訊據被告甲○○對於右揭事實坦承不諱，復有列管毒品人口尿液檢體採集送驗紀
    錄表、臺灣檢驗科技股份有限公司濫用藥物尿液檢驗報告、臺北市政府警察局中
    正第一分局移送煙毒麻醉藥品人犯尿液檢體編號對照表、臺北市立療養院煙毒尿
    液檢驗報告、法務部調查局鑑定通知書、臺灣彰化地方法院檢察署九十年度毒偵
    字第四一二二號不起訴處分書、臺灣臺中地方法院檢察署九十年度毒偵字第五八
    四九號不起訴處分書、臺灣彰化地方法院檢察署刑案資料查註紀錄表、臺灣高等
    法院被告全國前案紀錄表各一份在卷可稽，並有被告所有、供己施用之海洛因一
    包（淨重零點三二公克、包裝重零點二四公克）扣案可佐，被告就其有施用第一
    級毒品海洛因之自白與事實相符，本件事證明確，被告犯行洵堪認定。
二、按海洛因係毒品危害防制條例所定之第一級毒品，不得非法施用。核被告所為，
    係犯毒品危害防制條例第十條第一項之施用第一級毒品罪。其為供施用第一級毒
    品而持有該級毒品之低度行為，應為施用之高度行為所吸收，不另論罪。又公訴
    人雖未敘及被告於九十一年十月九日上午五時十五分許回溯九十六小時內之某時
    ，施用海洛因一次以外之其餘連續施用海洛因之犯行，然上開被告連續施用海洛
    因之犯行，與公訴人起訴書所載連續施用海洛因之犯行部分，有連續犯之裁判上
    一罪關係，為起訴效力所及，本院自應併予審判，附此敘明。再被告先後多次之
    施用第一級毒品海洛因犯行，時間緊接，犯罪構成要件相同，顯係基於概括之犯
    意反覆為之，為連續犯，應依連續犯之規定，論以一罪，並加重其刑。爰審酌被
    告之素行、犯罪之動機、目的、施用毒品係戕害自身健康、施用毒品海洛因之期
    間、次數、所生危害及犯罪後之態度等一切情狀，量處如主文所示之刑，以示懲
    儆。
三、扣案之海洛因一包（淨重零點三二公克、包裝重零點二四公克），為查獲之毒品
    ，應依毒品危害防制條例第十八條第一項前段規定宣告沒收銷燬之。
四、至臺灣板橋地方法院檢察署檢察官以九十二年四月七日板檢森致九二毒偵字第九
    九七號函移送併辦【即臺灣板橋地方法院檢察署九十二年度毒偵字第九九七號一
    案，其中移送併辦之連續施用海洛因犯行部分，業經本院併為審判，詳前所述】
    部分另以：被告於九十二年三月十一日下午五時二十分許，為警查獲其另涉有施
    用第二級毒品安非他命之犯行，因認被告涉有毒品危害防制條例第十條第二項之
    施用第二級毒品罪。經查：被告前開施用第二級毒品安非他命之犯行，與本件被
    告連續施用第一級毒品海洛因之犯行間，犯罪構成要件不同，核係屬各別起意之
    數罪關係，難認具有連續犯之裁判上一罪關係，而非本案起訴效力所及，本院自
    無從併辦，此部分應退回臺灣板橋地方法院檢察署檢察官為妥適處理，附予敘明
    。
據上論斷，應依刑事訴訟法第二百九十九條第一項前段，毒品危害防制條例第十條第
一項、第二十條第三項前段、第十八條第一項前段，刑法第十一條前段、第五十六條
，判決如主文。
本案經檢察官黃玉琪到庭執行職務
中      華      民      國    九十二    年      六      月    二十七    日
                              臺灣彰化地方法院刑事第三庭
                                法      官  李  雅  俐
右正本證明與原本無異。
如不服本判決，應於送達後十日內向本院提出上訴狀（須附繕本），上訴於臺灣高等
法院臺中分院。
                                法院書記官  陳  秀  娟
中      華      民      國    九十二    年      七      月      三      日
附錄論罪科刑法條：
毒品危害防制條例第十條第一項：
施用第一級毒品者，處六月以上五年以下有期徒刑。


司法院資訊處製作；財團法人民間司法改革基金會備份。
